臺灣高等法院刑事裁定　　　　　　　　　　　　　　九十三年度交抗字第四四五號
　　抗告人即
　　受處分人　　甲○○
右抗告人因違反道路交通管理處罰條例案件，不服台灣士林地方法院中華民國九十三
年四月三十日裁定（九十三年度交聲字第一五五號），提起抗告，本院裁定如左：
    主  文
抗告駁回。
    理  由
一、本件抗告意旨略以：內政部警政署國道公路警察局僅在其網站更新公佈雷達測速
    照相地點，使國人不易得知；而本案之測速照相係警方在未標示執行單位之車輛
    中拍攝而得，難謂合法，為此提起抗告云云。
二、按道路交通管理處罰條例第三十三條第一項規定：汽車行駛於高速公路或設站管
    制之道路，而不遵守管制之規定者，處汽車駕駛人新台幣（下同）三千元以上六
    千元以下罰鍰。又汽車駕駛人有第三十三條之情形者，除依原條款處罰鍰外，並
    記違規點數一點，同條例第六十三條第一項第一款亦定有明文。
三、原處分意旨略以：本件異議人即受處分人甲○○於民國（下同）九十三年一月八
    日上午八時十分許，駕駛車牌號碼ＥＡ—二四八二號自小客車，於國道一號高速
    公路南下一０三點三公里處，為警以雷達測速器測得超速十九公里（車速一百十
    九公里，限速一百公里）違規，經警逕行舉發，爰依道路交通管理處罰條例第三
    十三條第一項規定，裁處罰鍰三千元，並依同條例第六十三條第一項第一款記違
    規點數一點。
四、抗告人甲○○固不否認其於前開時間，駕駛ＥＡ—二四八二號自小客車，於國道
    一號高速公路南下一０三點三公里處，為警以雷達測速器測得超速十九公里（車
    速一百十九公里，限速一百公里）違規，經警逕行舉發之事實，惟於原審異議稱
    ：該處未設置警告標示牌提醒駕駛人前有測速照相，警方不以醒目之制式車取締
    ，竟躲在密不透光且未標示之偵防車取締，顯有不當，爰依法聲明異議云云。
五、經查：
    (一)抗告人於九十三年一月八日上午八時十分許，駕駛車牌號碼ＥＡ—二四八二號
      自用小客車，行經限速每小時一百公里之國道一號高速公路南下一０三點三公
      里處時，以時速一百十九公里超速行駛等情，除據抗告人自承外，另有內政部
      警政署國道公路警察局第二警察隊九十三年四月二十九日公警國二交訴字第０
      九三００００七０六號函所附之超速違規採證相片一幀附卷足佐，足認抗告人
      於上開時、地，確有以時速一百十九公里超速行駛（超速十九公里）超速行駛
      之舉無訛。
    (二)另國道一號高速公路自九十年十二月一日起，全線速限統一為時速一百公里，
    　已為公眾週知之事實，且高速公路沿線亦多有速限標誌，隨處可見，駕駛人自
      有依此速限管制規定行駛之義務，至於抗告人所指警方應於拍照舉發超速之處
　　　，就人民之違法行為應負舉證之責。而交通主管機關為加強交通管理，維護交
　　　通秩序，確保交通安全，除廣為宣導交通安全教育外，對違規之駕駛人、用路
　　　人自應予以採證舉發處罰，我國現行法令並未要求警方逕行舉發超速違規時，
　　　須為此警告措施，且若強令警方在拍照舉發之處，須先為警告措施，無異使無
　　　心遵守速限規定之駕駛人，在無警告措施之處，因知警方不得舉發，反而得以
　　　恣意超速行駛，殊非維持行車秩序，保障行車安全之道。況交通警員掣單舉發
　　　違反道路交通管理處罰條例所列之違規事實，本質上為行政處分，係公務員基
　　　於職務上權力，依法就特定之具體事件所為具公法上效果之單方行政行為，基
　　　於公務員為公法上行為具有公信力之原則，該行政處分當可被推定為真正。本
　　　此公信原則，立法者乃賦予行政機關制定違反道路交通事件統一裁罰標準及處
　　　理細則，使執勤警員得當機處分（如該細則第二十三條）以達其維護交通秩序
　　　、安全之行政目的。本件既查無任何證據足資證明員警有違法取締之情事，則
　　　執勤警員本其維護交通秩序、安全之職責所為之舉發，自應受到合法、正確之
　　　推定，是抗告人稱設置測速照相機器前五百公尺應立「前有測速照相」之警告
　　　牌，本案警方在未標示執行單位之車輛內測速照相，難謂合法云云，洵無足採
　　　。
六、原審因認原處分機關援引首揭規定，並因而裁處抗告人三千元並記違規點數一點
    ，核無違誤，乃裁定駁回抗告人在原審之異議，經核原裁定認事用法，尚無違誤
    。抗告人仍執前詞指摘原裁定不當，為無理由，應予駁回。
據上論結，應依道路交通管理處罰條例第八十九條，刑事訴訟法第四百十二條，裁定
如主文。
中　　　華　　　民　　　國　　九十三　　年　　　六　　　月　　 三十 　　日
                              臺灣高等法院交通法庭
                                  審判長法  官  陳  貽  男
                                        法  官  徐  世  禎
                                        法  官  李  世  貴
右正本證明與原本無異。
不得再抗告。
                                        書記官  魏  汝  萍
中　　　華　　　民　　　國　　九十三　　年　　　七　　　月　　　一　　　日
